Inventaris van het archief van het Nederlandse Gezantschap in Italie, 1911-1940
Nationaal Archief, Den Haag
- Eerste deel, a.
  - Stukken van bijzondere aard, II.
    - IIB. Taak
      - Politieke en militaire aangelegenheden, 1.
        - Bilaterale verhoudingen van Italië, 1.2
          - Met Nederland, 1.2.1
            - Neutraliteit van Nederland, 1.2.1.1
              - Stukken betreffende de bemiddeling bij het Italiaanse ministerie van Oorlog ten behoeve van de oorlogscorrespondente Boissevain-Milholland voor een bezoek aan het Italiaanse front, 1915.; 200; 2 stukken
              - Stukken betreffende publikaties op het gebied van (zee-oorlogs-)prijsrecht in Italië en Duitsland, 1915.; 201; 1 omslag
              - Stukken betreffende de verspreiding door het gezantschap over alle Italiaanse bibliotheken van voorlichtingsmateriaal van de Nederlandse overheid, met name inzake de neutraliteit van Nederland en het volkenrecht, 1916.; 202; 1 omslag
              - Stukken betreffende een dankbetuiging van de minister aan de schrijver E. Bafile voor diens brochure "La Formola della Pace", 1916.; 203; 3 stukken
              - Stukken betreffende een verzoek van het ministerie om mededeling van het Italiaanse standpunt inzake de afschaffing van de bepalingen van het slotprotocol van Peking van 1901 betreffende het verbod van Chinese troepen in de gezantschapswijk aldaar, 1917.; 204; 4 stukken
              - Stukken betreffende het aanbod aan het gezantschap te Rome van een voormalig Duits officier om instructiefilms voor het Nederlandse leger beschikbaar te stellen, 1935.; 205; 2 stukken
              - Stukken inzake ingekomen informatiemateriaal over het Nederlandse leger, bestemd voor het gezantschap en voor publikatie, 1935, 1939, 1940.; 206; 1 omslag
              - Ingekomen brieven van het ministerie over de positie en de verplichtingen van Nederland in verband met de opzegging door Duitsland van het Veiligheidsverdrag van Locarno van 1925 en daarbij de schending van de gedemilitariseerde zone van het Rijnland; met bijlagen, 1936.; 207; 1 omslag
              - Ingekomen van het ministerie, houdende een uiteenzetting van het Nederlandse standpunt inzake de garantieverdragen voor de veiligheid in West-Europa; met bijlage, 1937.; 208; 3 stukken
              - Correspondentie met het ministerie en consulaten over de afkondiging van de (algemene) mobilisatie in Nederland en de Nederlandse koloniën, 1939.; 209; 2 omslagen
              - Ingekomen telegram van en minuut van uitgaande brief aan het ministerie betreffende de waarborgen voor de onschendbaarheid van de neutraliteit van Nederland; met bijlage, 1939.; 210; 3 stukken
            - Politieke verhouding van Nederland met andere landen dan Italië, 1.2.1.2
              - Stukken betreffende de betrekkingen tussen Nederland en het VATICAAN, 1914-1918, 1924, 1926, 1940.; 211-219; 5 omslagen en 6 stukken
                - Minuten van telegrammen aan het ministerie betreffende de pauswisseling, 1914., 211; 2 stukken
                - Correspondentie met het ministerie betreffende de zending van mgr. Nolens naar Rome (vermoedelijk in verband met het herstel van de vrede of herstel van het gezantschap bij het Vaticaan), 1915., 212; 1 omslag
                - Stukken betreffende benoeming en overlijden mr. L.H.W. Regout, gezant bij de H. Stoel, 1915., 213; 1 omslag
                - Stukken betreffende de benoeming van C.D. Schuller tot Peursum tot gezantschapssecretaris van het gezantschap bij de H. Stoel, 1915, 1918., 214; 1 omslag
                - Ingekomen brief van het ministerie betreffende de benoeming van jhr. mr. O.F.A.M. van Nispen tot Sevenaer tot gezant bij de H. Stoel, 1915., 215; 1 stuk
                - Correspondentie met de Consulta (Italiaanse ministerie van Buitenlandse Zaken) inzake de toekenning van diplomatieke immuniteiten en voorrechten aan de gezantschapsleden bij de H. Stoel (identiteitsbewijzen, bonnen voor levensmiddelen en benzine, vrijdom van invoerrechten), 1915-1918., 216; 1 omslag
                - Telegramwisseling met het ministerie inzake de reacties op de nota (vermoedelijk vredesnota) van de paus, 1917., 217; 2 stukken
                - Stukken inzake de regeling door de gezant bij het Koninklijk Hof van Rome van de ontbinding van het huurcontract en de afdoening van alle financiële zaken betreffende het huis van het gezantschap bij de Heilige Stoel in verband met de opheffing van het gezantschap; met bijlagen; 1926., 218; 1 omslag
                Onder de bijlagen bevindingen zich: getekende afschriften van notariële akten inzake de inventaris van het meubilair en het huurcontract (scrittura d'affitto), 1924. 2 stukken
                - Ingekomen brief van de minister, houdende afwijzing van een particuliere audiëntie-aanvrage door de gezant bij de paus, 1940., 219; 1 stuk
              - Stukken betreffende de betrekkingen tussen Nederland en BELGIE, 1915, 1919, 1940.; 220-223; 1 omslag en 8 stukken
                - Stukken betreffende de polsing van de Italiaanse regering in verband met het Nederlandse voorstel een Internationaal Steunfonds voor de herbouw van België op te richten, 1915., 220; 4 stukken
                - Stukken betreffende de voorlichting in opdracht van het ministerie aan Italiaanse autoriteiten en pers ter bestrijding van verkeerde voorstellingen over de territoriale kwesties Limburg, Zeeland en Schelde, gerezen tussen Nederland en België; met bijlagen; 1919., 221; 1 omslag
                - Ingekomen brieven van een Italiaanse journalist betreffende een verzoek om een interview over de kwestie Limburg, 1919., 222; 2 stukken
                - Ingekomen brief van en minuut van uitgaande brief aan de Belgische gezant te Rome betreffende de toestand in België na de Duitse aanval, 1940., 223; 2 stukken
              - Correspondentie met het Italiaanse ministerie van Buitenlandse Zaken inzake de niet doorgegane huisvesting van de kanselarij van het Nederlands gezantschap te Sofia in de gebouwen van het Italiaanse gezantschap aldaar, 1916.; 224; 1 omslag
              - Stukkenbetreffende de betrekkingen tussen Nederlanden DUITSLAND, 1918-1920, 1939-1940.; 225-230; 3 omslagen en 7 stukken
                - Stukken betreffende het Nederlandse standpunt tegenover de geallieerden ten aanzien van de verlangde uitlevering van de in Nederland verblijvende Duitse ex-Keizer, 1918-1920., 225; 2 omslagen
                - Ingekomen brief van het ministerie houdende voorlichting over de kolen- en credietovereenkomst tussen Nederland en Duitsland, met bijlage, 1920., 226; 2 stukken
                - Ingekomen brief van het Niederländisches Pressebüro te Berlijn in verband met een "vredes"enquête; met daarop een aantekening van de gezant, 1939., 227; 1 stuk
                - Stukken inzake (afschriften van) rapporten van het ministerie over het grensincident te Venlo ter fine van voorlichting aan het gezantschap en aan de Italiaanse regering; met krantenknipsels; 1939-1940., 228; 1 omslag
                - Ingekomen circulaire met de tekst van een rapport van het ministerie over de Duitse dreiging voor Nederland, met bijlage, 1940., 229; 2 stukken
                - Minuut van uitgaande brief aan het ministerie betreffende een van de Duitse ambassade (te Rome) ontvangen witboek over 'Poolse misdaden, begaan aan Volksduitse Polen', 1940., 230; 2 stukken
              - Stukken betreffende een klacht van de Nederlandse regering over het optreden van baron Alliotti, Italiaans gezant en Hoge Commissaris voor de Grote Mogendheden te Sofia, die, omdat hij zonder onderkomen was geraakt, het onder toezicht en beheer van het Nederlands gezantschap te Sofia staande gebouw van het voormalig Oostenrijks-Hongaarse gezantschap aldaar wederrechtelijk in gebruik nam, 1918-1920.; 231; 1 omslag
              - Stukken betreffende de erkenning door Nederland van de regeringen van Oostenrijk, Polen, Servië, Tsjecho-Slowakije en Franco-Spanje, 1919, 1939.; 232; 6 stukken
              - Stukken betreffende Nederlands standpunt en publieke opinie inzake een mogelijke blokkade van Sowjet-Rusland, 1919.; 233; 4 stukken
                met kranteknipsels
              - Stukken betreffende de BALKAN; met bijlagen, 1920, 1936, 1938.; 234-238; 10 stukken
                - Ingekomen telegram van het ministerie, houdende kennisgeving van de terugroeping van de diplomatieke vertegenwoordigers uit Den Haag en Belgrado, 1920., 234; 1 stuk
                - Ingekomen circulaire van de voormalige minister-president van Montenegro betreffende een protest van de Montene grijnse vluchtelingen in Italië tegen annexatie van hun land door Servië; met bijlage; 1920., 235; 2 stukken
                - Stukken betreffende een protest van de delegatie van Oost-Thracië te Rome tegen inlijving bij Griekenland, 1920., 236; 4 stukken
                - Ingekomen politiek rapport van de consul van Tirana betreffende de nieuwe regering in Albanië, 1936., 237; 1 stuk
                - Ingekomen rekest van een Macedonische politieke organisatie in de Verenigde Staten, houdende een protest tegen de onderdrukking van Macedonische Bulgaren; met bijlage; 1938., 238; 2 stukken
              - Ingekomen telegram van drie niet-Italiaanse particulieren houdende een protest tegen de plaatsing van Ierland, India en Egypte onder Brits bestuur, 1920.; 239; 1 stuk
              - Stukken betreffende Polen, 1921, 1939.; 240-241; 5 stukken
                - Ingekomen brief van de Poolse ambassade met de mededeling, dat de Republiek Polen belast is met de bescherming van de belangen van de Vrije Stad Danzig, 1921., 240; 1 stuk
                - Stukken betreffende de behartiging van de Poolse belangen in Italië in oorlogstijd door Nederland, 1939., 241; 4 stukken
              - Stukken betreffende Italiaanse leden van verzoeningscommissies, 1931-1933.; 242-243; 1 omslag en 2 stukken
                - Stukken betreffende de samenstelling van de Nederlands-Luxemburgse verzoeningscommissie in verband met een vacature, 1931-1933., 242; 1 omslag
                - Stukken betreffende inlichtingen voor het ministerie over een Italiaans candidaat voor de Nederlands-Japanse verzoeningscommissie, 1933., 243; 2 stukken
              - Ingekomen brief van en minuut van uitgaande brief aan het ministerie betreffende inlichtingen over afspraken van de Kleine Entente in geval van Anschluss van Oostenrijk bij Duitsland of herstel der Habsburgers, 1936.; 244; 2 stukken
              - Stukken betreffende de Spaanse Burgeroorlog; met bijlagen, 1937.; 245-246; 2 omslagen
                - Stukken betreffende wettelijke voorschriften van de Italiaanse en Nederlandse regering, houdende het verbod van werving van vrijwilligers resp. van het vervoer van vrijwilligers en wapentuig voor Spanje en het toezicht op de naleving daarvan; met bijlagen; 1937., 245; 1 omslag
                - Stukken betreffende de instructies van het ministerie voor het gezantschap en het consulaat te Palermo ten aanzien van internationale controleurs (van Nederlandse nationaliteit) te Palermo van de te Londen zitting houdende "Board for non-intervention in Spain"; met bijlagen; 1937., 246; 1 omslag
              - Ingekomen rekest van de Vereniging van Oekraïense Studenten (vermoedelijk Oekraïense nationalisten) in Italië tot vrijlating van hun voorzitter, J. Baranovsky, die werd gearresteerd in Rotterdam, 1938.; 247; 2 stukken
              - Ingekomen circulaires van het ministerie houdende politieke informatie over Nederland en andere landen, behalve Italië, 1938-1939.; 248; 1 omslag
              - Minuut van uitgaand telegram aan het ministerie betreffende een bezoek van de onderminister van Buitenlandse Zaken van de Verenigde Staten, Sumner Welles, aan Nederland, 1940.; 249; 1 stuk
          - Met andere landen, 1.2.2
            Zie voor Capitulaites Juridische aangelegenheden hoofdstuk 3.1.2
            - Stukken betreffende de relaties tussen Italië en Turkije, met bijlage, 1911, 1915.; 250-251; 3 stukken
              - Ingekomen brief van het ministerie met het verzoek bij de Italiaanse regering te informeren naar haar handelwijze ten aanzien van een verzoek van de Administratie der Turkse Staatsschuld om aan de Ottomaanse regering een officieel bericht van kennisneming te sturen van de nieuwe, tussen Turkije en de Administratie der Turkse Staatsschuld in 1903 gesloten overeenkomst ter regeling van de staatsschuld van Roemenië; met bijlage; 1911., 250; 2 stukken
              - Minuut van een telegram aan het ministerie houdende mededeling van de Italiaanse oorlogsverklaring aan Turkije, 1915., 251; 1 stuk
            - Stukken betreffende Italiaanse aangelegenheden in Noord-Afrika, met bijlage, 1913, 1935.1938.; 252-258; 1 pak, 2 omslagen, 7 stukken
              - Minuut van uitgaande brief aan het ministerie inzake de Italiaans-Spaanse meestbegunstigingsdeclaratie nopens Libië en Marokko; met bijlage; 1913., 252; 2 stukken
              - Stukken betreffende het verzoek van het ministerie om inlichtingen over het Italiaanse standpunt ten aanzien van het Tanger-statuur, 1935-1936., 253; 3 stukken
              - Stukken betreffende de relaties tussen Nederland en Italië in verband met het geschil tussen Italië en ETHIOPIE, met bijlagen l935-1938., 254-257; 1 pak 2 omslagen 2 stukken
                Zie ook inv. nr. 286.
                - Stukken betreffende mededelingen van de Volkenbond inzake het geschil tussen Italië en Ethiopië, ter voorlichting gezonden aan het ministerie, 1935-1936., 254; 1 pak
                - Ingekomen stukken van het ministerie over de door Nederland genomen sanctiemaatregelen tegen Italië, in overeenstemming met de Volkenbondsbesluiten, 1935-1936., 255; 1 omslag
                - Ingekomen telegram van en minuut van uitgaande brief aan het ministerie over de opheffing van de sancties tegen Italië, 1936., 256; 2 stukken
                - Stukken betreffende het voldoen aan Italiaanse eis van vermelding in geloofsbrieven van de titel "Keizer van Ethiopië", toegekend aan Victor Emmanuel III, naar aanleiding van de aanwijzing van dr. Hubrecht tot gezant te Rome; met kranteknipsels; 1936-1938., 257; 1 omslag
                Zie ook P.D. gezant dr. Hubrecht.
              - Minuut van een telegram aan het ministerie inzake de neutraliteitsverklaring van Italië; met bijlagen; 1914., 258; 3 stukken
            - Stukken betreffende de doorzending aan de Nederlandse regering van een Italiaanse protestnota tegen de door de Duitse en Oostenrijks-Hongaarse Rijken uitgevaardigde proclamaties inzake door deze rijken bezet Pools gebied, 1916.; 259; 2 stukken
            - Minuut van een gedecodeerd cijfertelegram aan het ministerie inzake de bijeenkomst te Rapallo (vermoedelijk de krijgsraad van de geallieerden, waarbij aanwezig waren Italië, Frankrijk en Engeland), 1917.; 260; 1 stuk
            - Stukken betreffende de erkenning van nieuwe regeringen door Italië, 1919.; 261-263; 7 stukken
              - Ingekomen telegram en minuut van uitgaande brief aan het ministerie inzake een verzoek om inlichtingen over de al of niet erkenning van de Oekraïne naar aanleiding van de komst van de missie in Den Haag, met behulp van welke inlichtingen het ministerie zich een mening zal trachten te vormen, 1919., 261; 2 stukken
              - Minuut van uitgaande brief aan het ministerie betreffende de erkenning van Finland door Italië, 1919., 262; 1 stuk
              - Stukken betreffende door het ministerie gevraagde inlichtingen bij de Italiaanse regering inzake de erkenning van het Koninkrijk van de Hedjaz (tegenwoordig een gedeelte van Saoedi-Arabië), 1919., 263; 4 stukken
            - Minuut van uitgaande brief aan het ministerie inzake een krantebericht over de Italiaans-Franse betrekkingen, 1919.; 264; 1 stuk
            - Stukken betreffende de verhouding van Italië tot het Verre Oosten en de Pacific, 1921, 1936.; 265-266; 3 stukken
              - Ingekomen brief van en minuut van uitgaande brief aan het ministerie betreffende het verstrekken van inlichtingen over de Italiaanse politiek ten aanzien van de Conferentie van Washington, handelend over de Pacific en het Verre Oosten (1921.12.11-1922.6.2), 1921., 265; 2 stukken
              - Minuut van uitgaande brief aan het ministerie betreffende de diplomatieke betrekkingen tussen Italië en Mantsjoerije, 1936., 266; 1 stuk
            - Stukken betreffende de relaties tussen Italië en Duitsland; met bijlage, 1936, 1939; 267-268
              - Stukken betreffende mededelingen van professor Jacques Bardoux en onbekenden in Berlijn over de verhouding tussen Italië en Duitsland; met bijlage; 1936, 1939., 267; 4 stukken
              - Stukken betreffende een verzoek van het ministerie een démarche te ondernemen bij de Italiaanse regering ter verkrijging van steun voor het Nederlandse protest tegen de uitbreiding van de blokkade tegen Duitsland door de Britse regering, 1939., 268; 1 omslag
            - Stukken betreffende Italiaanse wetten op de staat van oorlog en op de staat van neutraliteit, 1938-1939.; 269; 1 omslag
            - Stukken betreffende de mededeling van de Italiaanse minister van Buitenlandse Zaken van de sluiting van een verdrag tussen Italië en Albanië, waarbij Italië beide staten in hun internationale betrekkingen zal vertegenwoordigen, 1939.; 270; 4 stukken
            - Stukken betreffende een mededeling van het Ministero degli Affari Esteri (Italiaanse ministerie van Buitenlandse Zaken) over de aanvaarding van de Albanese kroon door de Koning van Italië, 1939.; 271; 3 stukken
            - Tripoli-oorlog, 1.2.2.1
              - Stukken betreffende de door het gezantschap verstrekte informatie aan het ministerie over de oorlog tussen Italië en Turkije van 28 september 1911 tot 18 oktober 1912, eindigende met de inlijving van Tripoli en Cyrenaika door Italië, 1911-1912.; 272; 1 omslag
              - Ingekomen brief van het ministerie inzake de erkenning door Nederland van Italië's souvereiniteit over Tripoli en Cyrenaika, 1912.; 273; 2 stukken
              - Stukken betreffende Italiaanse maatregelen die de Nederlandse scheepvaart belemmeren, 1911-1912.; 274-278; 5 omslagen
                - Stukken betreffende de stappen, gedaan bij de Italiaanse regering ter verkrijging van vrije doorvaart voor het K.N.S.M.-schip ss. 'Clio', met bestemming Constantinopel, 1911., 274; 1 omslag
                - Stukken betreffende de toezending van gegevens aan het ministerie over de door Italië tot oorlogscontrabande verklaarde goederen, 1911., 275; 1 omslag
                - Stukken betreffende de stappen, door het gezantschap gedaan bij de Italiaanse regering ter verkrijging van vrijstelling naar contrabande, 1911., 276; 1 omslag
                - Stukken betreffende de stappen, gedaan bij de Italiaanse regering ter voorkoming van het opleggen van belemmeringen aan Nederlandse pelgrimsschepen op weg naar Mekka en het lazaret te Camaran, 1912., 277; 1 omslag
                - Stukken betreffende de stappen, gedaan bij de Italiaanse regering ter verkrijging van vrije doorvaart voor een Grieks schip, afkomstig uit Constantinopel en met een Nederlandse lading, 1912., 278; 1 omslag
              - Stukken betreffende Italiaanse regelingen met betrekking tot buitmaking en prijsgerechten ten aanzien van Turkse schepen, 1911.; 279; 1 omslag
              - Stukken betreffende inlichtingen, gevraagd door het ministerie, over de door Italië gegeven waarborgen voor de rechten van schuldeisers op de Turkse staatsschuld in Tripoli, 1911.; 280; 4 stukken
                met kranteknipsel
              - Stukken betreffende de neutraliteitsproclamatie van Nederland in de oorlog tussen Italië en Turkije, 1911.; 281; 1 omslag
              - Stukken betreffende de Italiaanse afkondigingen van blokkade van de kusten van Tripoli en Cyrenaika, van de Rode Zee, Rhodos, en de Egeïsche Zee-eilanden; met bijlagen, 1911-1912.; 282; 1 omslag
              - Correspondentie met het ministerie betreffende het Nederlandse bemiddelingsvoorstel inzake de Tripoli-oorlog, 1911-1912.; 283; 1 omslag
              - Minuten van uitgaande stukken aan het ministerie inzake het bemiddelingsvoorstel van de grote mogendheden in de Tripoli-oorlog, 1912.; 284; 2 stukken
              - Correspondentie met het Italiaanse ministerie van buitenlandse zaken inzake de afschaffing van de capitulaties en het met dit régime rechtstreeks in verband staande instituut van het beschermelingschap, in Tripoli, 1914.; 285; 3 stukken
        - Internationale verhoudingen, 1.3
          - Vredesconferenties en vredesplannen, 1.3.1
            - Stukken betreffende de 1e en 2e Haagse Vredesconferentie van 1899 en 1907 en de wegens de 1e wereldoorlog niet doorgegane 3e Vredesconferentie; met retroacta, 1910; 1911-1938.; 286-287; 2 omslagen
              - Stukken betreffende de kennisgevingen van de Nederlandse aan de Italiaanse regering inzake ratificaties door diverse landen van conventies van de 2e Vredesconferentie van Den Haag van 1907 en daarop betrekking hebbende voorschriften; met retroacta 1910; 1911-1922, 1935, 1937, 1938., 286; 1 omslag
              - Stukken betreffende de mededelingen van de Nederlandse aan de Italiaanse regering over de voorbereiding van een Derde Vredesconferentie, 1912, 1914., 287; 1 omslag
            - Stukken betreffende aan het ministerie verstrekte inlichtingen over eventuele Italiaanse stappen naar aanleiding van het arbitragevoorstel van president Wilson, ook wel als Peace-plan aangeduid, waardoor de V.S. op bilaterale basis tot beslechting van geschillen tussen bijna alle landen wil komen, 1913.; 288; 5 stukken
              Het betreft hier waarschijnlijk het plan van Bryan.
            - Stukken betreffende vredesplannen van particulieren, 1916-1917.; 289; 2 stukken en 1 omslag
            - Telegramwisseling met het ministerie betreffende eventuele vredesbesprekingen te Den Haag tussen de belligerenten op initiatief van Oostenrijk; met kranteknipsels, 1918.; 290; 1 omslag
            - Minuut van telegram aan het ministerie betreffende Zweedse en Deense deelname aan de Vredesconferentie, 1918.; 291; 1 stuk
            - Minuut van uitgaande brief aan het ministerie betreffende toezending van een rapport van de voormalige Belgische ambassadeur in de Verenigde Staten over diens bezoek aan president Wilson, 1917. 1918; 292; 2 stukken
            - Stukken betreffende het verslag van de Nederlandse delegatie bij de Internationale Veiligheidsconferentie te Brussel, ter bespreking van de toestand in het Verre Oosten, met name in verband met het Chinees-Japans conflict, gehouden in 1937, 1938.; 293; 2 stukken
            - Ingekomen rapport van het ministerie betreffende het aanbod van goede diensten (bemiddeling bij geschillen) van Nederland en België, 1939; 294; 2 stukken
          - Tweede Balkan-oorlog, 1.3.2
            - Stukken betreffende de missie van Nederlandse officieren in Albanië, 1913-1914.; 295-296; 2 omslagen
              - Stukken betreffende een Italiaans rapport, gebaseerd op de ervaringen van Italiaanse officieren die belast waren met de organisatie van een internationale politiekmacht in Macedonië, opgevraagd bij de Italiaanse autoriteiten ten behoeve van de Nederlandse Missie (C.I.C., Commission Internationale de Contrôle), welke belast was met het ontwerpen van een organisatie voor de gendarmerie in ALBANIE, 1913-1914., 295
              - Stukken betreffende een verzoek aan de Italiaanse autoriteiten hulp te verlenen bij de pogingen Albanese opstandelingen te bewegen tot vrijlating van in Albanië gevangen genomen Nederlandse officieren, 1914., 296
          - Eerste Wereldoorlog en consequenties, 1.3.3
            - Ingekomen brieven van particulieren betreffende de gespannen internationale toestand, 1914.; 297; 2 stukken
            - Stukken betreffende scheepvaart, havens en kusten, 1914-1915.; 298-303; 2 omslagen en 8 stukken